【裁判字號】    94,毒抗,148
【裁判日期】    950117
【裁判案由】    聲請觀察勒戒
【裁判全文】
臺灣高等法院高雄分院刑事裁定         94年度毒抗字第148號
抗告人
即被告    甲○○
上列抗告人因聲請觀察勒戒案件，不服臺灣高雄地方法院中華民
國94年10月24日裁定（94年度毒聲字第2579號），提起抗告，本
院裁定如下：
    主  文
抗告駁回。
    理  由
一、本件抗告意旨略以：抗告人即被告甲○○（下稱抗告人）並
    未施用毒品，尿液中之所以有嗎啡陽性反應，應係伊平日在
    伊胞弟經營之藥局從事業務工作，且長期服用頭痛藥所致，
    原審認伊有施用海洛因，令抗告人入勒戒處所觀察勒戒，尚
    有未合，爰提起本件抗告，請求撤銷原裁定云云。
二、聲請意旨略以：被告甲○○基於施用第一級毒品海洛因之犯
    意，於民國94年9 月6 日15時21分許回溯24小時內之某時，
    在不詳地點，施用第一級毒品海洛因1 次，經台灣高雄地方
    法院檢察署觀護人通知其到場採尿而獲悉上情等語。
三、
（一）按海洛因施用入人體後水解還原成嗎啡，再循嗎啡之代謝
      方式排體外，亦據行政院衛生署藥物食品檢驗局73藥檢壹
      字第030221號函說明綦詳。另依醫學臨床實驗及根據英國
      藥學會出版Isolation and Indentification of Drugs乙
      書第293 頁載明：海洛因經注射入人體後，在體內迅速水
      解成6-MonoacetyImorphine，再緩緩繼續水解成嗎啡，然
      後再循嗎啡之代謝方式排出，同書第431 至432 頁並載有
      ：嗎啡經注射入人體後，約100 分之50以上於8 小時內自
      尿中排出，至24小時排出約100 分之90，但48小時後仍有
      微量可檢出等語。此外，按通常健康成人1 次注射嗎啡15
      公絲，而以現行採用蟻醛酸試液及鉬鋑銨酸試液檢檢驗其
      尿液時，注射後8 小時內所排尿液易於檢出；8 小時至24
      小時，視其取尿時間及尿量多寡，可能檢出；至24小時以
      後所排之尿液，用上述方法已難檢出，亦據行政院衛生署
      藥物食品檢驗局73年11月30日（73）藥檢壹字第030221號
      函釋示在案。
（二）本件被告於94年9 月6 日15時21分許為警查獲後，所採集
      之尿液經送台灣檢驗科技股份有限公司以酵素免疫分析法
      （EIA）為 初步檢驗，及以氣相層析／質譜儀法（GC／MS
      ）確認檢驗結果，均呈嗎啡陽性反應，有該公司94年9 月
      21日報告編號：KＺ000000000000號濫用藥物尿液檢驗報告
      1 份附卷可稽。抗告人雖以前詞置辯，惟其經本院依法傳
      喚，無正當理由未到庭說明，有送達證在卷可考，亦未提
      出所服用之藥物以供本院查證，所辯尚難遽信為真實。
（三）綜上所述，抗告人上揭辯解，核係事後卸責之詞，尚難憑
      信，其確有於94年9 月6 日15時21分許回溯24小時內之某
      時，在不詳地點，施用海洛因1 次無訛。
四、原裁定以本件事證明確，而依毒品危害防制條例第20條第1
    項及觀察勒戒處分執行條例第3 條第1 項規定，裁定將被告
    送勒戒處所觀察勒戒，其期間不得逾2 月，並無不合，抗告
    意旨仍執前詞，指摘原裁定不當，並無理由，應予駁回。
五、據上論結，應依刑事訴訟法第412 條，裁定如主文。
中    華    民    國    95    年    1     月    17    日
            刑事第五庭  審判長法  官  曾永宗
                              法  官  任森銓
                              法  官  陳明富
以上正本證明與原本無異。
不得再抗告。
中    華    民    國    95    年    1     月    17    日
                              書記官  魏文常


司法院資訊處製作；財團法人民間司法改革基金會備份。
